【裁判字號】    99,重訴,326
【裁判日期】    990824
【裁判案由】    清償借款
【裁判全文】
臺灣臺北地方法院民事判決             99年度重訴字第326號
原      告  遠東國際商業銀行股份有限公司
法定代理人  丁○○
訴訟代理人  庚○○
            乙○○
            己○○
            甲○○
            戊○○
被      告  辛○○
            壬○○
上列   1人  劉緒倫律師
訴訟代理人  李宗輝律師
被      告  丙○○    住臺中市○○區○○路52號
上列當事人間清償借款事件，經臺灣臺中地方法院裁定移送前來
，本院於民國99年8月17日言詞辯論終結，判決如下：
    主      文
被告辛○○應於繼承被繼承人傅松男所得遺產範圍內，與被告壬○○、丙○○給付原告新臺幣仟玖佰零貳萬玖仟佰零肆元，
及自民國九十八年六月三十日起至清償日止，按年息百分之八計
算之利息。
訴訟費用新臺幣拾伍萬伍仟肆佰陸拾肆元由被告負擔。
    事實及理由
一、按訴狀繕本送達後，原告不得將原訴變更或追加他訴，但擴
    張或減縮應受判決事項之聲明，及不甚礙被告防禦或訴訟終
    結者，不在此限，民事訴訟法第255 條第1 項第3 款、第7
    款分別定有明文。本件原告起訴時僅對被告辛○○請求，聲
    明：被告辛○○應於繼承被繼承人傅松男所得遺產範圍內，
    給付原告新台幣（下同）39,029,304元，及自民國98年6 月
    30日起至清償日止，按年息20% 計算之利息，嗣訴訟進行中
    原告於99年2 月4 日追加壬○○及丙○○為被告，查被告壬○○及丙○○為被告辛○○之被繼承人即借款人傅松男之連
    帶保證人，且原告於本件訴訟進行未幾即為上開訴之追加，
    核於本件訴訟終結及被告防禦應無甚妨礙；原告嗣又於99年
    8 月17日言詞辯論時變更聲明為：被告辛○○應於繼承被繼
    承人傅松男所得遺產範圍內，與被告壬○○、丙○○給付原
    告39,029,304元，及自98年6 月30日起至清償日止按年息8%
    計算之利息，核屬減縮應受判決事項之聲明，故原告前揭所
    為訴之追加、變更，均應予准許，合先陳明。
二、原告起訴主張略以：訴外人傅松男及被告壬○○、丙○○於
    民國93年3 月26日共同與原告簽訂房屋抵押貸款契約書，共
    同向原告借用新臺幣（下同）4,485 萬元，約定借款期間自
    93年3 月31日起至108 年3 月31日止，共分180 期依年金法
    按月攤還本息，利息自借款日起至滿2 年止，按原告定儲指
    數利率加計年息1.08﹪機動計算，自第3 年之始日起至借款
    期限屆滿之日止，按原告定儲指數利率加計年息1.52﹪機動
    計算，如未按期清償者，其逾期清償在6 個月以內者，按上
    開利率10﹪，超過6 個月者，超過部分按上開利率20﹪計付
    違約金；並共同簽發到期日為97年6 月29日，面額同借款金
    額之本票1 紙，載明免除作成拒絕證書。詎經原告提示不獲
    付款，迭經催討效，迄今尚積欠本金39,029,304元及依約計
    付之利息未償。訴外人傅松男已於93年7 月25日死亡，被告
    辛○○為其限定繼承人，自應依法繼承傅松男之一切權利義
    務關係，爰依消費借貸契約及繼承等法律關係提起本件訴訟
    等語。並聲明：如主文第1 項所示。
三、被告辛○○、丙○○未於言詞辯論期日到場，亦未提出書狀
    作何聲明或陳述。被告壬○○則陳述略以：伊對於原告之主
    張沒有其他答辯等語。
四、經查，原告主張之事實，業據其提出本票、房屋抵押貸款契
    約書、臺灣臺中地方法院98年2 月20日中院彥家協93繼1296
    號函、消費性貸款產品授信條件變更申請書、攤還收息記錄
    查詢單等件影本為證，核屬相符，並為被告壬○○所不爭執
    。被告辛○○、丙○○已於相當時期受合法通知，於言詞辯
    論期日不到場，亦未提出書狀爭執，是原告之主張堪信為真
    實。從而，原告依消費借貸及限定繼承之法律關係聲明請求
    如主文第1 項所示，為有理由，應予准許。
五、據上論結，本件原告之訴為有理由，依民事訴訟法第385 條
    第1 項、第78條、第85條第1 項前段，判決如主文。
中    華    民    國    99    年    8     月    24    日
                  民事第六庭法  官  蔡和憲
上為正本係照原本作成。
如對本判決上訴，須於判決送達後20日內向本院提出上訴狀。如
委任律師提起上訴者，應一併繳納上訴審裁判費。
中    華    民    國    99    年    8     月    24    日
                            書記官  廖素芳

司法院資訊處製作；財團法人民間司法改革基金會備份。
